

# **FAIEZ Kefi**

#### **PROFIL**

En tant qu'installateur en réseau informatique, j'ai plus de 10 ans d'expérience dans ce métier. Passionné et motivé, j'assume mes responsabilités avec rigueur. Je dispose d'une excellente capacité à travailler en équipe et je souhaite aujourd'hui me rapprocher de mon domaine d'études



53 655 985



k.faiez@hotmail.fr



kefi faiez | LinkedIn



**Tunisien** 



Denden, tunis



В

#### **LOGICIELS**

VMware : •••

Windows : • • •

Cisco : • • • •

Lunix :

#### **LANGUES**

Arabe : •••••

Français :

Anglais :

## **EXPÉRIENCES PROFESSIONNELLES**

# Installation réseau informatique

Groupe des entreprises SYSNET/NSS

Du 01/11/1014 à 31/12/2022

#### Tâches réalisées :

- Installation, câblage, branchement est aménagements des armoires informatiques
- Installation des solutions LTE-TDD et Wimax en sous-traitance avec Orange Tunisie
- Coordination avec les clients

#### Technicien supérieur

Technicom

Du 01/01/2014au 31/10/2014

#### Tâches réalisées :

- Installation Caméra de surveillance
- Installation contrôle d'accès

#### Responsable

**Publinet** 

Du 14/02/2008 au 15/06/2013

#### Tâches réalisées :

- Formatage et installation des logiciels
- Vérification de l'infrastructure réseau
- Gérer les accès des utilisateurs, effectuer des recherches et gérer les impressions des PFF

#### **Formations**

- Ce jour: Etudiant M1 en Master Professionnel En CLOUD ET VIRTUALISATION
  au sein de Ted University L'institut Supérieur des Technologies de
  Digitalisation «Cloud computing, virtualisation, Lunix) »
- 2012-2013 : Diplôme Master Professionnelle en Systèmes des
   Télécommunications et Réseaux au sein de la Faculté de Sicence de Tunis
   « Mémoire de master avec mention très bien : Dimensionnement et planification du réseau LTE (Logiciels : Atoll/Netbeans) »
- 2009-2010 : Diplôme Licence Fondamentale des Sciences et Techniques de l'Informations et des Télécommunications (STIC3) au sein de la faculté de Sciences de Tunis «Projet fin d'études avec mention très bien : Etude et réalisation de deux cartes électroniques : Générateur et Détecteur ultrason

## **Certifications et attestations**

2023: Formation VMware vSphere Clevory Training

• 2023: Formation AWS Cloud Fandamenteaux, Cloud Architecure Ted University

2023 : Formation ITIL V 4 Clevory Training

2011 : Certification CCNA / CISCO (CCNA 1, 2, 3, 4) Université Central de Tunis

#### Centres d'intérêt

Sport : Football, Tennis

Randonnée, Camping